【裁判字號】    89,交易,119
【裁判日期】    890707
【裁判案由】    過失致死
【裁判全文】
臺灣桃園地方法院刑事判決                        八十九年度交易字第一一九號
    公  訴  人  臺灣桃園地方法院檢察署檢察官
    被      告  甲○○
                丙○○
右列被告因過失致死案件，經檢察官提起公訴（八十九年度偵字第一一六五號），本
院判決如左：
        主  文
甲○○因過失致人於死，處有期徒刑捌月。
丙○○因過失致人於死，累犯，處有期徒刑柒月。
        事  實
一、丙○○曾於民國八十六年間犯偽造文書案件，經本院判處有期徒刑三月，於八十
    七年二月二十七日易科罰金執行完畢。於八十八年八月十九日十三時許，無照駕
    駛車號ＷＵ─五五六七號吉普車搭載袁輪振，沿桃一０七號縣道，由桃園縣新屋
    鄉大坡村往湖口鄉方向行駛，於是日十三時三十五分許，行至桃園縣新屋鄉大坡
    村四鄰十八號前桃一０七縣道與桃一０六縣道交叉口，本應注意汽車行駛至交岔
    路口，其行進應遵守燈光號誌，而當地號誌為閃光紅燈，表示「停車再開」，車
    輛應減速接近，先停止於交岔路口前，讓幹道車優先通行後認為安全時，方得續
    行，而依當時天候為晴天，路況視線均屬良好之情況下，亦無不能注意之情事。
    詎竟疏未注意貿然通過，適有甲○○酒後（未至酒醉或不能安全駕駛程度）駕駛
    車號ＥＧ─一五六六號自用小客車，沿桃一０六縣道，由桃園縣富岡往大坡方向
    行駛，亦疏未注意汽車行駛至交岔路口，其行進應遵守燈光號誌，而當地號誌為
    閃光黃燈，表示警告，車輛應減速接近，注意安全小心通過，行至上開路段猶未
    減速，反貿然以車速七、八十公里時速超速行駛，二車因此在前開交叉路口撞擊
    肇事，致使丙○○所駕駛之吉普車翻落水溝，車上所附載之袁輪振因此受有頭部
    外傷及顱內出血於送醫途中不治死亡。丙○○、甲○○隨即向前往現場處理警員
    乙○○自首肇事，而不逃避接受裁判。
二、案經桃園縣警察局楊梅分局報請臺灣桃園地方法院檢察署檢察官相驗後自動檢舉
    偵查起訴。
        理  由
一、訊據被告丙○○、甲○○對於右揭犯罪事實均坦承不諱，並有桃園縣警察局楊梅
    分局道路交通事故調查報告表一紙、桃園縣警察局舉發違反道路交通管理事件通
    知單一紙、現場照片八禎附卷可稽。又被害人袁輪振確因本件車禍受有如事實欄
    所載傷勢而死亡之事實，亦經檢察官督同檢驗員相驗屬實，有勘驗筆錄、相驗屍
    體證明書、驗斷書各一份及相驗相片四幀在卷可考。按汽車行駛至交岔路口，其
    行進、轉彎，應依左列規定：一、應遵守燈光號誌或交通警察之指示，道路交通
    安全規則第一百零二條第一項第一款定有明文。又閃光紅燈表示「停車再開」，
    車輛應減速接近，先停止於交岔路口前，讓幹道車優先通行後認為安全時，方得
    續行；閃光黃燈表示「警告」，車輛應減速接近，注意安全，小心通過，道路交
    通標誌標線號誌設置規則第二百十一條第一項第二款、第一款亦規定甚明。被告
    丙○○疏未注意號誌為閃光紅燈所示應減速接近，先停止於交岔路口前，讓幹道
    車優先通行後認為安全時，方得續行，被告甲○○亦疏未注意號誌為閃光黃燈所
    示應減速接近，注意安全小心通過，貿然以車速七、八十公里時速超速行駛，且
    依當時情形並無不能注意情事，二車互撞因此造成被害人袁輪振死亡，其二人均
    有過失甚明。本件經送請鑑定結果，亦認係被告丙○○無照駕駛吉普車由支線道
    駛出未暫停讓幹道車先行，被告甲○○酒後駕駛自用小客車行近閃光號誌交岔路
    口未減速慢行，有台灣省桃園縣區車輛行車事故鑑定委員會八十九年五月十五日
    八九府車鑑桃字第八九０四００號函暨所附鑑定意見書在卷可佐。被害人袁輪振
    因本件車禍，受有頭部外傷及顱內出血傷害而死亡，則被害人袁輪振之死亡與被
    告二人之過失行為間顯有因果關係。綜上所述，本案事證已臻明確，被告二人犯
    行洵堪認定，應予依法論科。
三、核被告丙○○、甲○○所為均係犯刑法第二百七十六條第一項之過失致人於死罪
    。被告丙○○汽車駕駛人無駕駛執照駕車，因而致人死亡，依法應負刑事責任，
    應依道路交通管理處罰條例第八十六條第一項規定，加重其刑。查被告丙○○曾
    於八十六年間犯偽造文書案件，經本院判處有期徒刑三月，於八十七年二月二十
    七日易科罰金執行完畢，有台灣高等法院被告全國前案紀錄表一紙在卷可參，其
    於有期徒刑執行完畢後，五年內再犯本件最重本刑為有期徒刑以上之罪，為累犯
    ，應依刑法第四十七條規定加重其刑，並依法遞加重之。又被告丙○○、甲○○
    於肇事後，警員前往現場處理，尚不知悉誰為犯罪之人之際，主動向警員乙○○
    承認為肇事者，而不逃避接受裁判，已據證人即當時到場處理員警乙○○結證屬
    實，其對於未發覺之罪自首，應依法減輕其刑，被告丙○○部分並依法先加後減
    之。爰審酌被告丙○○、甲○○各自過失程度、被告甲○○行至交岔路口未減速
    慢行，反而高速疾駛，無視其他用路人危險，及因被告二人過失行為造成被害人
    生命不可挽回，家屬驟失親人悲痛，所生損害甚為嚴重、犯後坦認犯罪，被告丙○○、甲○○均已與被害人家屬和解，惟被告甲○○僅支付三十五萬元，尚餘四
    十萬元未付等一切情狀，分別量處如主文所示之刑，以示懲儆。
據上論斷，應依刑事訴訟法第二百九十九條第一項前段，道路交通管理處罰條例第八
十六條第一項，刑法第二百七十六條第一項、第四十七條、第六十二條前段，罰金罰
鍰提高標準條例第一條前段，判決如主文。
本案經檢察官張尹敏到庭執行職務。
中      華      民      國    八十九    年      七      月      七      日
                                臺灣桃園地方法院交通法庭
                                    法  官  熊  祥  雲
右正本證明與原本無異。
如不服本判決，應於判決送達後十日內向本院提出上訴狀( 應附繕本 )，上訴於
臺灣高等法院。
                                    書記官  沈  秀  珍
中      華      民      國    八十九    年      七      月     十     日
附錄本判決論罪科刑依據之法條：
因過失致人於死者，處二年以下有期徒刑、拘役或二千元（現已提高十倍為
二萬元）以下罰金。
從事業務之人，因業務上之過失犯前項之罪者，處五年以下有期徒刑或拘役
得併科三仟元（現已提高十倍為三萬元）以下罰金。


司法院資訊處製作；財團法人民間司法改革基金會備份。
